【裁判字號】    97,易,1608
【裁判日期】    970814
【裁判案由】    竊盜
【裁判全文】
臺灣板橋地方法院刑事判決              97年度易字第1608號
公  訴  人  臺灣板橋地方法院檢察署檢察官
被      告  丁○○○
                    （現另案
            丙○○
                    （現於台灣宜蘭監獄執行中）
上列被告等因竊盜案件，經檢察官提起公訴（97年度偵字第8098
、8713號），因被告二人於準備程序進行中就被訴事實為有罪之
陳述，經告知簡式審判程序之旨，本院裁定由受命法官獨任進行
簡式審判程序並判決如下：
    主  文
丁○○○犯如附表所示之罪，各處如附表所示之宣告刑，應執行
有期徒刑拾壹月。鐵撬壹支沒收。
丙○○共同攜帶兇器、毀壞門扇竊盜，處有期徒刑柒月。鐵撬壹
支沒收。
    事  實
一、丁○○○前於民國（下同）94年至96年間因偽造文書等案件
    ，經本院以96年度訴字第641 號判決，分別判處有期徒刑8
    月、6 月、罰金3 千元、3 月、5 月、6 月，應執行有期徒
    刑2 年2 月確定，嗣經減刑條例，各減為有期徒刑4 月、3
    月、罰金1 千5 百元、1 月又15日、2 月又15日、3 月，應
    執行有期徒刑1 年1 月，於97年1 月2 日易科罰金執行完畢
    （構成累犯），距其猶不知悔改，意圖為自己不法之所有，
    於（一）97年2 月19日1 時許，在臺北縣永和市○○路18巷
    33號前（起訴書誤載為中和市），見乙○○所有之P9-3823
    號自小貨車無人看管，即持自備鑰匙破壞門鎖，並以自備鑰
    匙發動電門竊取該車得逞；（二）丁○○○與丙○○（前於
    96年間因竊盜案件，經本院以96年度易字第836 號分別判處
    有期徒刑10月、10月，並經減刑為有期徒刑5 月、5 月，定
    應執行有期徒刑9 月確定，現正執行中）復共同基於意圖為
    自己不法所有之犯意聯絡，於同日2 時55分許，由丁○○○
    駕駛上揭贓車搭載丙○○至甲○○所經營位於桃園縣楊梅鎮
    ○○路70號之大潤發彩券行前，共同持客觀上足供兇器使用
    之千斤頂、鐵橇、木棍及磚塊等物破壞大潤發彩券行之鐵門
    後，分由丁○○○在旁把風，另由丙○○入內竊取該店內之
    刮刮樂彩券664 張（價值新台幣（下同）66400 元）及現金
    14800 元，得手後隨即離去，並由丙○○與不知情之周豫芳
    （涉犯收受贓物部分，另為不起訴處分）於同日14時許至臺
    北縣永和市○○路588 號中國信託銀行雙和分行兌換中獎彩
    券，嗣經警調閱現場監視錄影畫面後始循線查獲，並扣得千
    斤頂1 組、鐵撬1 支、木棍1 支、磚塊2 個等物。
二、案經桃園縣政府警察局楊梅分局報告臺灣板橋地方法院檢察
    署檢察官偵查起訴。
    理  由
一、上開事實，業據被告丁○○○、丙○○分別於本院準備程序
    及審理中坦承不諱，核與證人周豫芳於警詢中及被害人甲○
    ○、乙○○於警詢中時指訴之情節相符，復有扣押物品清單
    、贓物認領保管單、現場勘查紀錄各1 紙、監視器錄影光碟
    1 片、現場照片及失竊物品照片合計30張（公訴人誤載為現
    場照片28張）等附卷可稽，被告丁○○○及丙○○之自白核
    與事實相符，堪以採信。本案事證明確，被告2 人之犯行堪
    以認定，應依法論科。
二、按刑法第321 條第1 項第3 款之攜帶兇器竊盜罪，係以行為
    人攜帶兇器竊盜為其加重條件，此所謂兇器，其種類並無限
    制，凡客觀上足對人之生命、身體、安全構成威脅，具有危
    險性之兇器均屬之，且祇須行竊時攜帶此種具有危險性之兇
    器為已足，並不以攜帶之初有行兇之意圖為必要（最高法院
    79年度台上字第5253號判例意旨可資參照）。查本案被告所
    持千斤頂、鐵橇、木棍及磚塊等物行竊，而上開物品如用以
    施暴、脅迫、抵抗，依一般社會觀念，已足使人之生命、身
    體、安全受有危害，是上開器具仍堪認為兇器無疑。核被告
    被告丁○○○所為，係犯刑法第320 條第1 項之普通竊盜罪
    及同法第321 條第1 項第2 款、第3 款之攜帶兇器、毀壞門
    扇加重竊盜罪（按刑法第321 條第1 項所列各款為竊盜之加
    重條件，如犯竊盜罪兼具數款加重情形時，因竊盜行為只有
    一個，仍祇成立一罪）。被告丙○○係犯同法第321 條第1
    項第2 款、第3 款之加重竊盜罪。又被告丁○○○、丙○○
    就上揭加重竊盜犯行，有犯意聯絡與行為分擔，請論以共同
    正犯。又被告丁○○○所犯先後2 次竊盜犯行，犯意各別，
    行為互殊，應分論併罰。末查被告丁○○○有事實欄所載之
    執行紀錄，有臺灣高等法院被告前案紀錄表在卷可稽，其於
    有期徒刑執行完畢後之5 年以內，再故意犯本件有期徒刑以
    上之上開二罪，為累犯，均應依法加重其刑。爰分別審酌被
    告2 人行竊之動機、目的、手段，所造成之危害程度，另參
    酌被告2 人之素行情形，有臺灣高等法院被告前案紀錄表2
    份可憑，智識程度（丁○○○為高中畢業、丙○○為國中畢
    業），及被告2 人犯罪後均坦承犯行態度良好等及其他一切
    情狀，各量處如主文所示之刑，被告丁○○○所處如附表所
    示之刑，並定其應執行之刑，以資懲儆。
三、扣案之鐵撬1 支，為共犯丙○○所有，業據被告丁○○○供
    述在卷，並為本件犯罪所用之物，應依刑法第38條第1 項第
    2 款規定宣告沒收之。至於扣案之千斤頂1 台、木棍、磚磈
    等物，雖為被告2 人犯加重竊盜犯行所用，惟被告二人均稱
    千斤頂原係放置於被告丁○○○所竊得自小客車上之物，及
    木棍、磚頭係於路邊撿拾，既無證據顯示上開物品為被告2
    人所有之物，爰不宣告沒收。又丁○○○用以竊取自小客車
    之自備鑰匙1 支，既未經警方扣案，且經被告丁○○○於本
    院審理時自陳業已丟棄，為避免沒收之困難，爰不宣告沒收
    ，附此敘明。
據上論斷，應依刑事訴訟法第273 條之1 第1 項、第299 條第1
項前段，刑法第28條、第320 條第1 項、第321 條第1 項第2 款
、第3 款、第47條第1 項、第51條第5 款，判決如主文。
本案經檢察官馬中人到庭執行職務。
中    華    民    國    97    年    8     月    14    日
                  刑事第十八庭  法  官  吳幸娥
以上正本證明與原本無異
如不服本判決應於送達後10日內向本院提出上訴狀
                                書記官  陳靜怡
中    華    民    國    97    年    8     月    14    日
附表：
┌─┬────┬───────┬────────┐
│編│犯罪時間│所犯罪名      │    宣  告  刑  │
│號│        │              │                │
├─┼────┼───────┼────────┤
│1 │97年2 月│竊盜，累犯    │處有期徒刑伍月。│
│  │19日1 時│              │                │
│  │許      │              │                │
├─┼────┼───────┼────────┤
│2 │97年2 月│共同攜帶兇器、│處有期徒刑捌月。│
│  │19日2 時│毀壞門扇竊盜，│                │
│  │55分許  │累犯。        │                │
└─┴────┴───────┴────────┘
附錄本案論罪科刑法條全文：
中華民國刑法第320條
（普通竊盜罪、竊佔罪）
意圖為自己或第三人不法之所有，而竊取他人之動產者，為竊盜
罪，處 5 年以下有期徒刑、拘役或 5 百元以下罰金。
意圖為自己或第三人不法之利益，而竊佔他人之不動產者，依前
項之規定處斷。
前二項之未遂犯罰之。
中華民國刑法第321條
（加重竊盜罪）
犯竊盜罪而有左列情形之一者，處 6 月以上、 5 年以下有期徒
刑：
一  於夜間侵入住宅或有人居住之建築物、船艦或隱匿其內而犯
    之者。
二  毀越門扇、牆垣或其他安全設備而犯之者。
三  攜帶兇器而犯之者。
四  結夥三人以上而犯之者。
五  乘火災、水災或其他災害之際而犯之者。
六  在車站或埠頭而犯之者。
前項之未遂犯罰之。


司法院資訊處製作；財團法人民間司法改革基金會備份。
